---
title: "Red del Sabor"
author: "Haydeé Peruyero"
date: "`r Sys.Date()`"
output: pdf_document
---

```{r setup, include=FALSE}
library(knitr)
knitr::opts_chunk$set(echo = TRUE, warning = FALSE, eval.after = "fig.cap")
```

# Datos de la recetas

Basado en: https://github.com/lingcheng99/Flavor-Network
Reference: Flavor network and the principles of food pairing. Y.-Y. Ahn, S. Ahnert, J. P. Bagrow, and A.-L. Barabási . Scientific Reports 1, 196 (2011).

Cargamos librerías.

```{r message=FALSE, warning=FALSE}
library(readr)
library(tidyverse)
library(plyr)
library(dplyr)
library(ggplot2)
```

Cargamos la base de datos para explorarla.

```{r}
library(readr)
ingredients <- read_csv("data/srep00196-s3.csv")
head(ingredients)

ingredients <- as.data.frame(ingredients)
```

Guardamos las recetas por regiones para uso posterior.

```{r}
df_regions <- ingredients %>%
  nest(data = !Region)
```

Obtenemos las regiones.
```{r}
regions <- ingredients %>% 
  distinct(Region)

regions
```

Contamos cuantos elementos faltantes hay por cada receta y agregamos una columna a nuestra base de datos con la cantidad de ingredientes por receta.

```{r}
missing_all <- apply(X=is.na(ingredients) , MARGIN = 1, FUN = sum) 

ingredients <- ingredients %>%
  mutate(Num_of_Ing = 23 - missing_all)

head(ingredients)
```

# Gráficos por número de ingredientes por regiones

Seleccionamos solo las columnas de región y número de ingredientes para comparar la cantidad de ingredientes usados por receta y regiones.

```{r}
df <- ingredients %>% 
  select(Region, Num_of_Ing)
```

```{r include = TRUE, echo = TRUE, fig.pos = 'H', fig.dim = c(12,8), fig.align = "center", message=FALSE}
p1 <- ggplot(df, aes(x=Num_of_Ing, fill= Region)) + 
  geom_histogram() +
  xlab("Number of ingredients") +
  ylab("Number of recipes") +
  ggtitle("Recipes by regions")

p1
```

Agregamos la escala libre para cada región.

```{r include = TRUE, echo = TRUE, fig.pos = 'H', fig.dim = c(12,12), fig.align = "center", message=FALSE}
p2 <- ggplot(df, aes(x=Num_of_Ing, fill = Region)) + 
  geom_histogram() +
  facet_wrap(~Region, scales = "free") +
  xlab("Number of ingredients") +
  ylab("Number of recipes") +
  ggtitle("Recipes by regions")

p2
```

Filtramos por solo una región.

```{r include = TRUE, echo = TRUE, fig.pos = 'H', fig.dim = c(12,8), fig.align = "center", message=FALSE}
LatinA <- ingredients %>%
  filter(Region == "LatinAmerican")


p3 <- ggplot(LatinA, aes(x=Num_of_Ing)) + 
  geom_histogram(fill="pink") +
  xlab("Number of ingredients") +
  ylab("Number of recipes") +
  ggtitle("Recipes in Latin America")

p3
```

# Ingredientes únicos 


Obtenemos una lista con los ingredientes únicos en toda la base de datos y eliminamos el NA.

```{r message=FALSE, warning=FALSE}
unique_ing <- as.character(unique(unlist(ingredients[,2:24])))
is.na(unique_ing)
unique_ing <- unique_ing[-295]
is.na(unique_ing)
```

Usamos la siguiente función para crear un dataframe por región con la cantidad de veces que se usa un ingrediente en todas las recetas.

```{r}
ing_by_reg <- function(x){
  name <- df_regions$Region[x]
  i=1
  counts <- list()
  for (j in unique_ing) {
    counts[i] <- sum(str_count(df_regions$data[x], j))
    i = i + 1
  }
  
  count_ing <- unlist(counts)
  df_x <- data.frame(rep(name, length(unique_ing)), unique_ing, count_ing)
  df_p <- df_x %>%
  return(df_x)
}
```


Aplicamos la función a las regiones.

```{r message=FALSE, warning=FALSE}
ing_African <- ing_by_reg(1)
ing_EastAsian <- ing_by_reg(2)
ing_EasternEuropean <- ing_by_reg(3)
ing_LatinAmerican <- ing_by_reg(4)
ing_MiddleEastern <- ing_by_reg(5)
ing_NorthernEuropean <- ing_by_reg(7)
ing_SouthAsian <- ing_by_reg(8)
ing_SoutheastAsian <- ing_by_reg(9)
ing_westernEuropean <- ing_by_reg(11)
ing_SouthernEuropean <- ing_by_reg(10)
# Como NorthAmerican tiene más de 4000 recetas esto consume mucho tiempo.
#ing_NorthAmerican <- ing_by_reg(6)
```

Unimos estos dataframe en uno solo.

```{r}
counts_ingd <- rbind.data.frame(ing_African, ing_EastAsian, ing_EasternEuropean, 
                                ing_LatinAmerican, ing_MiddleEastern, ing_NorthernEuropean,
                                ing_SouthAsian, ing_SoutheastAsian, ing_westernEuropean,
                                ing_SouthernEuropean)
names(counts_ingd) <- c("Region", "Ingredients", "Quantity")

head(counts_ingd)
```

Graficamos los ingredientes más usados por regiones.

```{r include = TRUE, echo = TRUE, fig.pos = 'H', fig.dim = c(14,14), fig.align = "center", message=FALSE}
p4 <- counts_ingd %>%
  group_by(Region) %>%
  top_n(n = 10, Quantity) %>%
  ggplot(., aes(x=Ingredients, y= Quantity, fill= Region)) + 
    geom_histogram(stat="identity") +
    theme(axis.text.x = element_blank())+
    facet_wrap(~Region, scales="free")+
    geom_text(aes(label=Ingredients, angle=-90, hjust=0, vjust=0))
  
p4
```

Otro estilo de gráfico.

```{r include = TRUE, echo = TRUE, fig.pos = 'H', fig.dim = c(14,14), fig.align = "center", message=FALSE}
p5 <- counts_ingd %>%
  group_by(Region) %>%
  top_n(n = 10, Quantity) %>% 
  ggplot(., aes(x= Ingredients, y=Quantity, fill=Region))+
    geom_point(aes(color=Ingredients, size=Quantity)) +
    theme(axis.text.x = element_blank())+
    facet_wrap(~Region)


p5
```

Graficamos todos los ingredientes.

```{r include = TRUE, echo = TRUE, fig.pos = 'H', fig.dim = c(14,14), fig.align = "center", message=FALSE}
p6 <- ggplot(counts_ingd, aes(x= Ingredients, y=Quantity, fill=Region))+
  geom_point(aes(color=Ingredients, size=Quantity)) +
  theme(axis.text.x = element_blank(), legend.position = "none") +
  facet_wrap(~Region)


p6
```

# Porcentajes

Agregamos encabezados a nuestros dataframe por regiones.

```{r}
names(ing_African) <- c("Region", "Ingredient", "Quantity")
names(ing_EastAsian) <- c("Region", "Ingredient", "Quantity")
names(ing_EasternEuropean) <- c("Region", "Ingredient", "Quantity")
names(ing_LatinAmerican) <- c("Region", "Ingredient", "Quantity")
names(ing_MiddleEastern) <- c("Region", "Ingredient", "Quantity")
names(ing_NorthernEuropean) <- c("Region", "Ingredient", "Quantity")
names(ing_SouthAsian) <- c("Region", "Ingredient", "Quantity")
names(ing_SoutheastAsian) <- c("Region", "Ingredient", "Quantity")
names(ing_westernEuropean) <- c("Region", "Ingredient", "Quantity")
names(ing_SouthernEuropean) <- c("Region", "Ingredient", "Quantity")
```

Calculamos los porcentajes de cada ingrediente por región.

```{r}
counts_ingd_rel <- counts_ingd %>%
  group_by(Region) %>%
  dplyr::mutate(Total = sum(Quantity), Percentage = (Quantity/Total)*100 )

head(counts_ingd_rel)
```

```{r}
top_N <- counts_ingd_rel %>%
  group_by(Region) %>%
  top_n(n = 10, Percentage)
```


```{r include = TRUE, echo = TRUE, fig.pos = 'H', fig.dim = c(14,14), fig.align = "center", message=FALSE}
p7 <- counts_ingd_rel %>%
  group_by(Region) %>%
  top_n(n = 10, Percentage) %>%
  ggplot(., aes(x=Ingredients, y= Percentage, fill= Region)) + 
  geom_histogram(stat="identity") +
  theme(axis.text.x = element_blank())+
  facet_wrap(~Region, scales="free")+
  geom_text(aes(label=Ingredients, angle=-90, hjust=0, vjust=0))

p7
```


```{r include = TRUE, echo = TRUE, fig.pos = 'H', fig.dim = c(14,14), fig.align = "center", message=FALSE}
p8 <- counts_ingd_rel %>%
  group_by(Region) %>%
  top_n(n = 10, Percentage) %>%
  ggplot(., aes(x=Region, y= Percentage, fill= Ingredients)) + 
  geom_col()
  
p8
```

# A futuro: Matriz con combinaciones de ingredientes

Ordenamos alfabéticamente nuestros ingredientes y creamos una matriz de combinaciones de ingredientes para encontrar cuales combinaciones son más usadas por regiones.

```{r}
ing_alph <- sort(unique_ing)
```